# 关于收到赠送商品

提问人：709046552 时间：2019-06-17 11:14:28
陈版，我公司为客户提供网络广告，客户会赠送一部分商品，我公司会相应给与价格折扣，请问收入该如何处理？这部分商品如何入账？

回答人：chenyiwei
如果能够核实这部分受赠商品与提供网络广告服务之间的关系，则这部分受赠商品的公允价值构成广告服务收入的组成部分，取得商品按公允价值计量。
如果原合同约定了广告服务价款总额，客户后续结算时用部分商品抵广告款，且抵付广告款的商品的公允价值高于合同价款减去现金结算款项的差额，则以该差额作为商品的入账价值。

提问人：709046552 时间：2019-06-17 21:14:22
陈版，能简单写下分录吗

回答人：chenyiwei
借：库存商品，借：应交税费——应交增值税（进项税额）（如有），贷：主营业务收入/应收账款等。